【裁判字號】    88,上易,1945
【裁判日期】    890306
【裁判案由】    毒品危害防制條例
【裁判全文】
臺灣高等法院臺中分院刑事判決                  八十八年度上易字第一九四五號
    上  訴  人  乙○○
右上訴人因違反毒品危害防制條例案件，不服臺灣南投地方法院八十八年度易字第一
六三號中華民國八十八年六月八日第一審判決（起訴案號：臺灣南投地方法院檢察署
八十八年度偵字第七三五號），提起上訴，本院判決如左：
    主      文
原判決撤銷。
乙○○連續施用第二級毒品，累犯，處有期徒刑玖月，扣案之殘留安非他命空袋壹個
、吸食器壹組均沒收。
    事      實
一、乙○○前於民國八十二年間，因違反麻醉藥品管理條件案件，經臺灣臺中地方法
    院判處有期徒刑六月確定，於八十三年三月二十五日執行完畢，嗣又因施用毒品
    案件，經臺灣南投地方法院先後以八十七年度毒聲字第一二六○、三七九號裁定
    送觀察、勒戒後，現均無繼續施用毒品之傾向，由臺灣南投地方法院檢察署檢察
    官分別於八十七年八月七日、八十七年十一月十六日，依序以八十七年度偵字第
    二二八六號；八十七年度偵字第五一三一、偵緝字第一一四號處分不起訴確定，
    仍不知悔改。明知甲基安非他命為第二級毒品，不得非法施用，竟又基於概括之
    犯意，於八十八年二月一日前三日內某時，在不詳地點，非法施用甲基安非他命
    一次，為警於八十八年二月一日下午四時，在其南投縣埔里鎮○○街五十一號住
    處查獲，並扣得乙○○所有供施用甲基安非他命之殘留甲基安非他命空袋一個，
    過濾吸食器二個及塑膠杓子一支，經臺灣南投地方法院裁定令入戒治處所施以強
    制戒治執行後，停止戒治付保護管束期間，復續基於同上之概括犯意，非法施用
    甲基安非他命，經臺灣南投地方法院檢察署觀護人於八十八年十月十四日採尿驗
    悉，又於同年十二月八日晚上八時四十分許，在乙○○同上住處查獲其所有供吸
    用甲基安非他命之吸食器一組，並經採尿獲悉於八十八年十二月八日前三日內某
    時，仍有非法施用甲基安非他命情事。
二、案經南投縣警察局埔里分局報請臺灣南投地方法院檢察署檢察官偵查起訴及同署
    檢察官移送併辦（八十八年度毒偵字第五一七、七一九號）。
    理      由
一、訊據上訴人即被告乙○○，坦承於右開期間非法吸用第二級毒品甲基安非他命之
    事實，惟辯稱伊於八十八年十二月八日為警查獲前數月，即未施用甲基安非他命
    云云。
二、經查，被告前因施用毒品案件，經臺灣南投地方法院先後二次裁定送觀察、勒戒
    後，認無繼續施用毒品之傾向，由臺灣南投地方法院檢察署檢察官分別於八十七
    年八月七日、八十七年十一月十六日處分不起訴確定等情，有前開法院八十七年
    度毒聲字第一六○、三七九號裁定及上列檢察署檢察官八十七年度偵字第二二八
    六號；八十七年度偵字第五一三一、偵緝字第一一四號不起訴處分書在卷可稽，
    而被告先後三次被採取之尿液，經送驗結果，確均呈甲基安非他命乙節，亦有南
    投縣衛生局尿液檢驗單（檢體編號○一八、八八四四六號）二紙及臺灣南投地方
    法院檢察署受保護管束人（被告）尿液檢體監管紀錄表、長昕生活事業股份有限
    公司新東分公司濫用藥用尿液檢驗報告（檢體編號：00000000）在卷足
    按，復有殘留安非他命空袋一個、過濾吸食器二個、塑膠杓子一支、吸食器一組
    可資佐證，足認被告在該三次採尿前三日內某時，均有非法施用甲基安非他命情
    事，所辯於第三次被查獲前數月，即未再施用甲基安非他命云云，與事實不符，
    無可憑採，事證明確，其犯行堪以認定。
三、核被告所為，係犯毒品危害強制條例第十條第二項之施用毒品之罪，其持有第二
    級毒品之低度行為，為施用之高度行為所吸收，不另論罪。被告先後施用犯行，
    時間緊接，犯罪構成要件相同，顯係基於概括之犯意為之，為連續犯，應以一罪
    論，並加重其刑。又被告曾於八十二年間，因違反麻醉藥品管理條例案件，經臺
    灣臺中地方法院判處有期徒刑六月確定，於八十三年三月二十五日執行完畢，有
    臺灣南投地方法院檢察署刑案資料查註紀錄表可稽，其於受有期徒刑之執行完畢
    後，五年以內再犯本件有期徒刑以上之罪，為累犯，依法遞加重其刑。公訴人移
    送併辦部分（即八十八年度毒偵字第五一七、七一九號）與起訴部分具有連續犯
    之裁判上一罪關係，本院應予一併審理，附此敘明。原審予以論科，本非無見，
    惟未及審酌被告第二、三次被查獲非法施用甲基安非他命之事實，稍有欠洽，被
    告上訴意旨雖未據此指摘，此原判決既有以上欠當，仍應由本院予以撤銷改判。
    爰審酌被告之品行、犯罪之動機、目的、手段、施用次數及期間、所生危害並犯
    後態度等一切情狀，量處如主文所示之刑。本案殘留安非他命之空袋一個，因其
    上之安非他命與袋子附合，無從分離，應一併認為毒品，依法應予沒收銷燬；另
    扣案之過濾吸食器二個、塑膠杓子一支及吸食器一組，皆為被告所有供施用甲基
    安非他命之用，業據告於本院審理時供明，固併依法宣告沒收。
據上論斷，應依刑事訴訟法第三百六十九條第一項前段、第三百六十四條、第二百九
十九條第一項前段，毒品危害防制條例第十條第二項、第二十條第三項、第十八條第
一項前段，刑法第十一條前段、第五十六條、第四十七條、第三十八條第一項第二款
，判決如主文。
本案經檢察官甲○○到庭執行職務。
中      華      民      國    八十九      年      三      月     六     日
                              臺灣高等法院臺中分院刑事第四庭
                                    審判長法  官  吳  重  政
                                          法  官
                                          法  官  胡  國  棟
右正本證明與原本無異。
不得上訴。
                                          書記官  吳  麗  慧
中      華      民      國    八十九      年      三      月     八     日
                                                                        Ａ


司法院資訊處製作；財團法人民間司法改革基金會備份。
